# 暂未收到股权转让款列报问题

提问人：ahcoop 时间：2022-03-04 11:09:15
陈版主您好，A公司转让子公司股权给B公司，于资产负债表日暂未收到股权转让款，预计半年内收到，请问这部分转让款是否可在持有待售资产列报，还是在其他报表项目列报，请陈版主解惑，谢谢。

回答人：chenyiwei
这个问题首先还是要判断子公司的控制权是否已转移给B公司。可参照《中审众环研究 2020 》之“问题3-2-17（“付款超过50%”条款对合并日或购买日确定的影响问题）”所述原则处理。
如果判断已丧失控制权的，则应及时按处置子公司进行会计处理，而不是列示持有待售资产。
如果尚未丧失控制权的，则应对照《企业会计准则第 42 号——持有待售的非流动资产、处置组和终止经营》规定的条件判断是否列报为持有待售资产。尤其要关注受让方的付款能力，注意核实该交易能否在一年内完成。

提问人：ahcoop 时间：2022-03-08 13:45:39
陈版主您好，如果已丧失控制权并做了相关会计处理，仅仅是暂未收到股权转让款，暂未收到对价，是在哪个报表项目列报，预计半年内收到款项，涉及年底披露，是否需要计提减值等

回答人：chenyiwei
一般列其他应收款。需在期末进行减值测试和计提减值准备。